臺灣屏東地方法院民事判決
110年度潮簡字第627號
原      告  趙憶瑄  
被      告  張瑋傑  
上列當事人間請求損害賠償事件，本院於民國111年7月21日言詞
辯論終結，判決如下：
　　主  文
被告應給付原告新臺幣玖萬玖仟柒佰肆拾捌元，及自民國111年1
月22日起至清償日止，按年息百分之五計算之利息。
原告其餘之訴駁回。
訴訟費用由被告負擔百分之六十五，其餘由原告負擔。
本判決第一項得假執行。但被告如以新臺幣玖萬玖仟柒佰肆拾捌
元為原告預供擔保後，得免為假執行。
    事實及理由
壹、程序部分：
一、按簡易訴訟之訴狀送達後，原告不得將原訴變更或追加他訴
    ，但擴張或減縮應受判決事項之聲明者，不在此限。民事訴
    訟法第255條第1項但書第3款、第436條第2項各有明定。查
    原告起訴之聲明擴張如下述（本院卷第5、64頁），於法有
    據。　　
二、本件被告經合法通知，未於言詞辯論期日到場，核無民事訴
    訟法第386條所列各款情形，爰依原告之聲請，由其一造辯
    論而為判決。
貳、實體部分：
一、原告主張：被告於民國110年7月4日11時許，駕駛車牌號碼0
    000-00號自用小客車（下稱A車），沿屏東縣○○鄉○○路○○○○○
    ○○○路00號之1附近，未注意車前狀況駛至對向車道撞擊訴外
    人曾子軒所有、原告駕駛車牌號碼000-0000號自用小客車（
    下稱B車），B車維修費用原含零件新臺幣（下同）74,450元
    、工資及烤漆88,500元，嗣以150,000元維修，併計車輛拖
    吊費用3,800元，業經曾子軒讓與損害賠償債權，爰依侵權
    行為及債權讓與之法律關係提起本件訴訟，並聲明：被告應
    給付原告153,800元，及自起訴狀繕本送達翌日起至清償日
    止，按年息5%計算之利息。
二、被告未於言詞辯論期日到場，亦未提出書狀為任何聲明或陳
    述。
三、得心證之理由：
  ㈠按因故意或過失，不法侵害他人之權利者，負損害賠償責任
    。汽車、機車或其他非依軌道行駛之動力車輛，在使用中加
    損害於他人者，駕駛人應賠償因此所生之損害。不法毀損他
    人之物者，被害人得請求賠償其物因毀損所減少之價額。民
    法第184條第1項前段、第191條之2前段、第196條分別定有
    明文。再按物被毀損時，被害人除得依民法第196條請求賠
    償外，並不排除民法第213條至第215條之適用；依民法第19
    6條請求賠償物被毀損所減少之價額，得以修復費用為估定
    之標準，但以必要者為限，如修理材料以新品換舊品，應予
    折舊(最高法院77年度第9次民事庭會議決議㈠參照）。又按
    汽車行駛時，駕駛人應注意車前狀況及兩車並行之間隔，並
    隨時採取必要之安全措施，道路交通安全規則第94條第3項
    前段定有明文。
  ㈡經查，原告上開主張，業據其提出與所述相符之拖吊費用單
    據、估價單、行車執照、車輛損害賠償債權讓與同意書等件
    為證(本院卷第34-39、50-57、62、65-72頁)，並經本院向
    警局調閱交通事故卷宗無訛(本院卷第10-32頁)，而被告經
    合法通知，未於言詞辯論期日到場或以書狀為爭執，綜以上
    揭證據，足認被告所為已成立侵權行為，原告既受讓B車之
    損害賠償債權，自得請求被告給付。
  ㈢原告請求B車維修費用之零件部分，既以新零件更換被毀損之
    舊零件，自應將折舊予以扣除，依行政院所頒固定資產耐用
    年數表及固定資產折舊率之規定，非運輸業用客車、貨車之
    耐用年數為5年，依定率遞減法每年折舊1000分之369，另依
    營利事業所得稅查核準則第95條第6項規定「固定資產提列
    折舊採用定率遞減法者，以1年為計算單位，其使用期間未
    滿1年者，按實際使用之月數相當於全年之比例計算之，不
    滿1月者，以1月計」，B車於105年7月出廠，有行車執照在
    卷可佐（本院卷第39頁），距事故日之110年7月4日止，已
    使用5年，故零件折舊後之維修費用估定為7,448元（詳如附
    表之計算式）。至B車拖吊費用及烤漆、工資費用各為3,800
    元、88,500元，嗣B車以15萬元維修，雖有估價單可佐(本院
    卷第34、65-68頁)，然審度零件折舊之情，原告得請求被告
    給付金額合計為99,748元(計算式：7,448元＋88,500元＋3,80
    0元＝99,748元)，逾此部分，並非可取。
  ㈣末按給付無確定期限者，債務人於債權人得請求給付時，經
    其催告而未為給付，自受催告時起，負遲延責任，其經債權
    人起訴而送達訴狀者，與催告有同一之效力；遲延之債務，
    以支付金錢為標的者，債權人得請求依法定利率計算之遲延
    利息；應付利息之債務，其利率未經約定，亦無法律可據者
    ，週年利率為百分之5，民法第229條第2項、第233條第1項
    前段、第203條分別定有明文。原告本件得向被告請求給付
    之金額，屬無確定期限之給付，原告請求自起訴狀繕本送達
    翌日即111年1月22日（本院卷第61頁）起至清償日止，按年
    息5%計算之遲延利息，亦應准許。　
四、綜上所述，原告依侵權行為及債權讓與之法律關係，請求被
    告給付如主文第1項所示，為有理由，應予准許；逾此範圍
    之請求，則屬無據，應予駁回。
五、本件原告勝訴部分係適用簡易程序所為被告敗訴之判決，依
    民事訴訟法第389條第1項第3款規定，應依職權宣告假執行
    ，另依同法第392條第2項規定，職權宣告被告如預供擔保，
    免為假執行。
六、本件事證已臻明確，其餘主張及所提證據，核與判決之結果
    不生影響，爰不一一論列，併此敘明。
七、訴訟費用負擔之依據：民事訴訟法第79條。
中　　華　　民　　國　 111　　年　　8 　　月　　4　　日
                  潮州簡易庭  法　官　曾迪群
附表：
-----
折舊時間           金額
第1年折舊值        74,450×0.369=27,472
第1年折舊後價值    74,450-27,472=46,978
第2年折舊值        46,978×0.369=17,335
第2年折舊後價值    46,978-17,335=29,643
第3年折舊值        29,643×0.369=10,938
第3年折舊後價值    29,643-10,938=18,705
第4年折舊值        18,705×0.369=6,902
第4年折舊後價值    18,705-6,902=11,803
第5年折舊值        11,803×0.369=4,355
第5年折舊後價值    11,803-4,355=7,448

以上正本係照原本作成。
如不服本判決，應於送達後20日內，向本院提出上訴狀並表明上
訴理由，如於本判決宣示後送達前提起上訴者，應於判決送達後
20 日內補提上訴理由書（須附繕本）。如委任律師提起上訴者
，應一併繳納上訴審裁判費。
中　　華　　民　　國　　111 　年　　8 　　月　　4 　　日
                                  書記官　薛雅云